臺灣屏東地方法院刑事判決　　　　　　　110年度訴字第275號
公　訴　人　臺灣屏東地方檢察署檢察官
被　　　告　利彥璋


上列被告因傷害等案件，經檢察官提起公訴（109 年度調偵字第
833 、834 號），本院判決如下：
    主  文
利彥璋無罪。
    理  由
一、公訴意旨略以：被告利彥璋與告訴人許峰閣係鄰居，因停車
    或進出問題而有爭執。被告基於恐嚇危害安全之犯意，於民
    國107 年5 月上旬之某日，持BB槍朝告訴人位於屏東縣○○
    鄉○○路00號住處射擊，致告訴人及其母、妹心生畏懼，致
    生危害於生命及身體之安全。因認被告所為，涉犯刑法第30
    5 條之恐嚇危害安全罪嫌云云。
二、按犯罪事實應依證據認定之，無證據不得認定犯罪事實。不
    能證明被告犯罪者，應諭知無罪之判決，刑事訴訟法第154
    條第2 項及第301 條第1 項分別定有明文。次按告訴人之告
    訴，係以使被告受刑事訴追為目的，是其陳述是否與事實相
    符，仍應調查其他證據以資審認。如積極證據不足為不利於
    被告事實之認定時，即應為有利於被告之認定，更不必有何
    有利之證據。最高法院對此分別著有52年台上字第1300號及
    30年上字第816 號等判例可資參照。
三、公訴意旨認被告涉犯上開罪嫌，無非係以證人即告訴人許峰
    閣、證人即被害人許寶仁，證人即110 年10月24日現場勘查
    之屏東縣政府警察局恆春分局滿州分駐所警員莊春雄之證述
    、刑案現場照片、偵查報告等件，為主要論據。訊據被告堅
    詞否認有何恐嚇危害安全犯行，辯稱：我與告訴人無冤無仇
    ，不可能拿BB槍恐嚇他，我做工累得要死，回家就休息沒有
    出門等語置辯。
四、經查：
㈠、告訴人許峰閣於本院審理中先證述：107 年5 月某日晚上6
    點我跟母親還有許寶仁在家裡看電視，他們就朝我家開槍，
    我有聽到槍聲，我母親受到驚嚇，我跟我妹妹就跑出來看，
    看到對面利彥璋拿著槍，當著我的面再開一次等語（見本院
    卷第113 頁），後改稱：我一方面關心母親，我沒有出去外
    面，我妹妹出去，他也對我妹妹射；我妹妹那次我沒有注意
    到，是我妹妹看到等語（見本院卷第118 頁），則告訴人就
    其有無親眼目睹被告開槍一事，已有前後不一之瑕疵。又參
    酌告訴人與被告間已因停車或進出問題早有嫌隙，被告亦對
    告訴人提起傷害告訴，且倘如告訴人所述，被告短時間內朝
    告訴人住處開槍兩次，每次至少2 槍，並造成告訴人及其母
    、妹心生畏懼，殊難想像告訴人竟遲至被告於108 年11月16
    日向告訴人提起傷害告訴後，復於109 年4 月13日始對被告
    提出恐嚇之告訴，其動機尚有不明。而告訴人於本院審理時
    證稱：（問：107 年開槍之前你有無因為停車的事情跟利彥
    璋有過糾紛？）沒有，就是因為這件事情我覺得他無緣無故
    對我開槍，經過不知道多久我才去跟警察檢舉說他們用盆栽
    佔用道路，警察來也只是講一講，隔天他就又恢復，車都停
    在靠近路中央，後來被告見笑轉生氣（台語）才揍我等語（
    見本院卷第128 頁），由告訴人上開證述可知，告訴人指述
    被告於107 年5 月間，朝告訴人住處開槍兩次時，告訴人與
    被告間尚未發生停車之嫌隙，則難認被告有朝告訴人住處開
    槍之動機。
㈡、又告訴人於偵查中證稱：107 年5 月上旬，他拿BB槍朝我家
    掃射，我媽媽在看電視嚇一跳，當時我在家，沒有東西受損
    。有證人我妹妹許寶仁。沒有人受傷。他恐嚇兩次，第二次
    也在五月上旬，跟第一次隔了1 、2 天，也是用BB槍朝我家
    掃射，我跟我妹妹都在家裡，沒有東西受損；第一次掃射三
    槍以上，第二次也差不多。因為第一次我有到滿州派出所請
    教此事；他是持長槍型bb槍掃射，但我不知道他是用什麼為
    動力（很大聲，但沒有什麼殺傷力，因為玻璃都沒有破掉）
    等語（見偵710 卷第20頁；偵4237卷第15、16頁），於本院
    審理中證稱：（問：你有無去看打到玻璃的地方？）沒有，
    因為玻璃很容易看，有沒有裂開都看得出來；（問：你妹妹
    跟你說玻璃被打到這次，你有無去看玻璃有無裂開？）沒有
    ；（問：還是玻璃沒有裂開？）沒有裂，但很大聲等語（見
    本院卷第120 頁）。而證人即被害人許寶仁於偵查中證稱：
    （問：利彥璋持BB槍朝你家掃射幾天？）一天連續開2 槍，
    我親眼看到就只有那一天；（問：就你所知利彥璋開槍有開
    幾天？）我跟我哥哥看到就是那一天，那一天之前他有開過
    ，但我不在家，我沒看到我不能講；（問：你是否有其他證
    據足資證明利彥璋持BB槍掃射你家門口之情事？如監視器、
    彈著痕跡等？）沒有等語（見調偵467 卷第25頁；偵4237卷
    第17、18頁），於本院審理中證稱：當時嚇得半死沒有注意
    有無破掉，事後是有一點裂痕；（問：紗窗或玻璃門有無壞
    掉？）那時應該有裂痕等語（見本院卷第122 、127 頁）。
    是告訴人及證人許寶仁二人固於本院審理中證稱被告曾於10
    7 年5 月上旬之某日，持槍朝告訴人位於屏東縣○○鄉○○
    路00號住處射擊（見本院卷第113 、121 頁），然告訴人及
    證人許寶仁就被告之開槍次數、證人許寶仁是否均在家、家
    中玻璃是否留有槍彈痕跡之證述並不一致，細節均有出入，
    且此部分並無案發當時之報案或錄影、錄音內容可供查考，
    復衡以告訴人與證人許寶仁係屬兄妹，關係至密，當無從以
    告訴人及證人許寶仁之證述，即遽為被告不利之認定。
㈢、另觀諸屏東縣政府警察局恆春分局滿州分駐所警員莊春雄之
    證述：（問：許峰閣有沒有說是什麼時間發生BB槍這個事情
    ？）當時我去他沒有講是什麼時候，我是按照公文去現場勘
    察，我並沒有問他什麼時候；（問：許峰閣後來有講是107
    年的事情，當時許峰閣有沒有跟警方講他家有被BB彈射？）
    那個時間我還沒有到滿州分駐所，我是今年4 月才到滿州分
    駐所服務，所以這部分我不知道；（問：就你自己來看，這
    個彈孔是什麼樣的彈孔？）彈孔應該是類似瓦斯槍，比較強
    力，衝力比較強，打擊之後才讓玻璃破裂掉，應該是有內裝
    瓦斯的那種打得，一般BB槍應該沒辦法；（問：你到現場時
    ，破碎的部分是否有用其他東西黏住？）我第一次到現場，
    他家的門面對門的左邊窗戶有用細薄的貼紙沿著玻璃破痕全
    部都有黏著，我也有拍照等語（見本院卷第225 至227 頁）
    ，及證人莊春雄拍攝之刑案現場照片，有刑案現場照片在卷
    可稽（見本院卷第195 至205 頁），可知證人即警員莊春雄
    是於距離事發2 年後，始至現場勘查並拍攝刑案現場照片，
    復參酌告訴人許峰閣於偵查中證述家中物品沒有損傷，審理
    時亦證稱玻璃沒有裂，但很大聲，已如上述，則依莊春雄之
    證述及現場刑案照片僅能證明告訴人住處1 樓左邊大門玻璃
    有裂痕，但無法證明該裂痕係被告持BB朝告訴人住處開槍所
    致。從而，告訴人及證人許寶仁上開有瑕疵之指述，尚無其
    他積極證據足佐。
五、綜上，檢察官所提出被告涉嫌恐嚇危害安全犯行所憑之證據
    ，尚未達於通常一般之人均不致有所懷疑，而得確信其為真
    實之程度。從而，檢察官所舉之證據，既無法使本院獲致被
    告有罪之心證，即屬不能證明被告犯罪，揆諸前開說明，自
    應為被告無罪之諭知。
據上論斷，應依刑事訴訟法第301 條第1 項，判決如主文。
本案經檢察官吳紀忠提起公訴，檢察官吳政洋到庭執行職務。
中    華    民    國   111    年    1     月    20    日
                  刑事第五庭  審判長  法  官  林鈴淑
                                      法  官  沈婷勻
                                      法  官  程耀樑
以上正本證明與原本無異。
如不服本判決應於收受判決後20日內向本院提出上訴書狀，並應
敘述具體理由；其未敘述上訴理由者，應於上訴期間屆滿後20日
內向本院補提理由書（均須按他造當事人之人數附繕本）「切勿
逕送上級法院」。
中    華    民    國   111    年    1     月    24    日
                                      書記官  沈君融
卷別對照表：
┌──────┬──────────────────────────┐
│    簡稱    │                        卷別                        │
├──────┼──────────────────────────┤
│警卷        │屏東縣政府警察局恆春分局恆警偵廷00000000000號       │
├──────┼──────────────────────────┤
│他卷        │臺灣屏東地方檢察署109年度他字第631號卷              │
├──────┼──────────────────────────┤
│調467卷     │臺灣屏東地方檢察署109年度調偵字第467號卷            │
├──────┼──────────────────────────┤
│偵710卷     │臺灣屏東地方檢察署109年度偵字第710號卷              │
├──────┼──────────────────────────┤
│偵4237卷    │臺灣屏東地方檢察署109年度偵字第4237號卷             │
├──────┼──────────────────────────┤
│本院卷      │臺灣屏東地方法院110年度訴字第275號卷                │
└──────┴──────────────────────────┘